【裁判字號】    89,上易,1294
【裁判日期】    890511
【裁判案由】    違反臺灣地區與大陸地區人民關係條例
【裁判全文】
臺灣高等法院刑事判決                          八十九年度上易字第一二九四號
    上  訴  人
    即  被  告  甲○○
右上訴人因違反臺灣地區與大陸地區人民關係條例案件，不服臺灣臺北地方法院八十
八年度易字第二七０七號，中華民國八十九年一月二十四日第一審判決（起訴案號：
臺灣臺北地方法院檢察署八十八年度偵字第一五一七０號）提起上訴，本院判決如左
：
    主  文
上訴駁回。
    事  實
一、甲○○明知陳信和係以探親名義來臺之大陸地區人民，並未經核准在臺灣地區工
    作，竟自民國（下同）八十八年六月二十八日起，僱用該陳信和在台北市○○街
    一三五－二號其所經營之金華麵店內從事清洗碗盤之工作（代價尚未議定）；嗣
    於八十八年七月三日十三時五十分許，在上址為警查獲。
二、案經台北市政府警察局大安分局報請台灣台北地方法院檢察署檢察官偵查起訴。
    理  由
一、訊據被告甲○○在法院審理中矢口否認有違反臺灣地區與大陸地區人民關係條例
    犯行，辯稱：伊並未僱用陳信和，陳信和係來台灣台南探親的，嗣後因其嫂嫂過
    世，才到台北在伊家住了幾天，警察前往時查緝時，陳信和正好到伊店裡吃飯云
    云。然查，被告於獲案之初在警訊中已坦承：今（三）日十三時五十分許警方到
    我開之金華麵店查訪時查獲我店內僱用大陸來台探親人民陳信和在店內從事碗盤
    清洗工作... ，是我本人甲○○請他來幫忙工作的；於八十八年六月二十八日開
    始僱用至今，每日七時三十分許至十四時許等語（見偵查卷第六頁背面）。核與
    證人即被告所僱用之大陸地區人民陳信和在警訊中供陳：我來台除了探親外就是
    到台北市○○街一五三之二號幫忙賣麵打工... ；我是於八十八年六月二十八日
    開始打工，雇主為甲○○云云（見偵查卷第九頁）。及查獲本案之警員劉逸諭在
    原審所供：（查獲當天）二人在後面，四人在前門，因和平東路派出所沒抓到，
    後來派我們去，四個人進去後，看到大陸地區人民（陳信和）在端菜盤，問明他
    身份後帶回所裡偵訊... ；（筆錄製作方式）一問一答，是照他陳述寫的等語（
    見原審卷第三十六頁）相符；並有台北市政府警察局大安分局敦化所檢查紀錄表
    、大陸地區人民來台非法工作清查資料表、國人入出境端末查詢報表各一紙附在
    偵卷第五頁、第十頁、第十四頁可稽。被告在法院審理中所辯顯係臨訟卸責之詞
    ，不足採信。本件事證明確，被告之犯行堪予認定。
二、查被告未經許可，僱用大陸地區人民從事工作，核係違反台灣地區與大陸地區人
    民關係條例第十五條第四款之規定，應依同法第八十三條第一項規定處斷。
三、原審基此適用臺灣地區與大陸地區人民關係條例第十五條第四款、第八十三條第
    一項，刑法第十一條前段、第四十一條、罰金罰鍰提高標準條例第一條前段、第
    二條之規定，並酌被告犯罪之目的、手段、犯罪所生之危害、犯後之態度及其他
    一切情狀，判處拘役四十日，並諭知拘役易科罰金之折算標準以參佰元折算壹日
    。其認定事實、適用法律及量處刑期均為妥適。被告之上訴意旨空言否認犯罪，
    又以原審量刑太重等語指摘原判決不當，並無理由，應予駁回。
據上論斷，應依刑事訴訟法第三百六十八條，判決如主文。
本案經檢察官蔡日昇到庭執行職務。
中    華    民    國    八十九    年       五       月         十一     日
                          臺灣高等法院刑事第十二庭
                              審判長法  官  劉  景  星
               法  官  陳  志  洋
                                    法  官  陳  博  志
右正本證明與原本無異。
不得上訴。
                                    書記官  鄭  兆  璋
中    華    民    國    八十九    年       五       月         十二     日
附錄：本判決論罪科刑法條全文
台灣地區與大陸地區人民關係條例第八十三條第一項：
違反第十五條第四款或第五款規定者，處二年以下有期徒刑、拘役或科或併科新台幣
三十萬元以下罰金。


司法院資訊處製作；財團法人民間司法改革基金會備份。
